臺灣新竹地方法院民事判決  
110年度訴字第916號
原      告  許文嘉  
訴訟代理人  彭巧君律師
被      告  蔡博勝  
訴訟代理人  李文傑律師                    
            李家豪律師
上列當事人間損害賠償事件，本院於民國111年2月24日言詞辯論
終結，判決如下：
    主  文
原告之訴及假執行之聲請均駁回。
訴訟費用由原告負擔。
    事  實  及  理  由
一、原告起訴主張：
㈠、原告與訴外人吳孟瑄（下逕稱吳孟瑄）原為配偶關係，吳孟
    瑄於婚姻關係存續期間之民國110年4月間，自臺中返回新竹
    老家時，行為舉止怪異並有奇怪理由前往他處，經原告訪查
    後，發現吳孟瑄與其他男子有逾越一般男女交往之關係，復
    經原告再三詢問吳孟瑄方得知該名男子即為被告，其2人曾
    多次前往酒吧、KTV、被告家中為親密行為並發生性關係，
    原告本與被告素不相識，係因吳孟瑄告知而知悉被告，吳孟
    瑄所提地址與被告戶籍地址亦吻合，顯見被告即為該名男子
    。嗣吳孟瑄曾多次以通訊軟體LINE向原告及原告之兄、姐道
    歉，吳孟瑄之母親亦向原告道歉，上開對話內容亦徵吳孟瑄
    與被告確有逾越一般男女交往之關係，原告與吳孟瑄之婚姻
    關係因此難以維持而於110年5月14日協議離婚。
㈡、被告侵害原告配偶權且情節重大，其行為已超越社會一般通
    念所能忍受之範圍，致原告受有精神上痛苦。爰依民法第18
    4條第1項、第195條第3項準用第1項之規定，提起本件訴訟
    ，請求被告賠償精神慰撫金。並聲明：⑴被告應給付原告新
    臺幣（下同）60萬元及自起訴狀繕本送達翌日起至清償日止
    ，按年息5%計算之利息；⑵訴訟費用由被告負擔；⑶願供擔保
    ，請准宣告假執行。
二、被告則答辯以：
㈠、否認被告與吳孟瑄有任何逾越一般男女交往之關係。原告所
    提LINE對話內容、錄音光碟因遭剪接而否認其形式真正，且
    未能知悉實際對話場景及對話全文，不足以證明被告與吳孟
    瑄有逾越一般男女交往之關係。縱使原告知悉被告戶籍地址
    ，亦不等同被告有侵害原告配偶權之行為。
㈡、退步言，縱認被告有侵害原告配偶權之行為，然因原告與吳
    孟瑄所簽離婚協議書第6條約定：男方拋棄對女方侵害配偶
    權之請求權（卷第19頁），則按民法第276條第1項、第280
    條前段規定「債權人向連帶債務人中之一人免除債務，而無
    消滅全部債務之意思表示者，除該債務人應分擔之部分外，
    他債務人仍不免其責任。」「連帶債務人相互間，除法律另
    有規定或契約另有訂定外，應平均分擔義務。」原告免除吳
    孟瑄應分擔之連帶債務範圍內，對被告亦生免除賠償責任。
㈢、答辯聲明：⑴原告之訴及假執行之聲請均駁回。⑵訴訟費用由
    原告負擔。⑶如受不利益判決，願供擔保，請准宣告免為假
    執行。
三、本院之判斷：
㈠、原告與吳孟瑄於105年7月16日結婚，於110年5月14日離婚；
    原告與吳孟瑄離婚協議書約定男方拋棄對女方侵害配偶之請
    求權，為兩造所不爭執，復據原告提出戶籍謄本、離婚協議
    書為證（卷第15-19頁），此部分事實應堪認定。
㈡、按當事人主張有利於己之事實者，就其事實有舉證之責任。
    ，民事訴訟法第277條前段定有明文。復按民事訴訟如係由
    原告主張權利者，應先由原告負舉證之責，若原告先不能舉
    證，以證實自己主張之事實為真實，則被告就其抗辯事實即
    令不能舉證，或其所舉證據尚有疵累，亦應駁回原告之請求
    （最高法院17年上字第917號判例可資參照）。原告主張被
    告侵害其配偶權，然為被告所否認，並以前詞置辯，揆諸前
    開法條及判例意旨，自應由原告負舉證之責。惟查：　　
　⒈本院觀諸原告所提吳孟瑄及其母親與原告及其兄、姐之LINE
    對話內容（卷第59-67頁），吳孟瑄及其母親雖數次向原告
    及其兄姐道歉，承認有對婚姻不忠之行為並討論孩子扶養問
    題，卻未明確敘明逾越一般男女交往之行為為何及對象是誰
    。原告雖向吳孟瑄質問「你愛的人是蔡博勝；愛你的是蔡博
    勝，你愛的也是他」，吳孟瑄則回答「不是；拜託你不要再
    這樣說了」等語（卷第59頁），前述被告姓名均為原告所提
    及，充其量僅係原告單方面指述與吳孟瑄有逾越一般男女交
    往之對象即為被告，然吳孟瑄並未承認。
　⒉再觀諸原告所提其與吳孟瑄間錄音光碟及譯文（卷第69頁）
    ，其內容不連續而未能知悉錄音當下之情境及前後對話關係
    ，又為被告所否認。經本院諭知原告應提出全部錄音內容，
    原告仍僅提出其所擷取有利於原告之一小部分，不願提出所
    有完整30分鐘對話（卷第83-84、110頁），可見其中尚有可
    疑之處，則原告所擷取片段無法憑信。再者，雖錄音對話內
    容提及在酒吧、KTV、住家有與他人為親密行為並發生性關
    係，卻未指述對象係何人，提到住址之對話內容為「那家是
    1-1號，我不確定是田美一街1-1號，還是光華東街1-1號」
    ，亦與被告住所地址不相符。縱使原告能於本案訴訟時，具
    體指出被告之住所地址，本院亦無法僅憑一地址，遽認與吳
    孟瑄交往之對象為被告，且其2人已逾越一般男女交往之分
    際。
　⒊吳孟瑄經本院傳喚後，拒絕出庭作證說明，則原告所提上述
    證據純屬原告單方面指述，並無其他證據可資佐證，尚不足
    以積極證明與吳孟瑄有逾越一般男女交往關係之對象即為被
    告，遑論被告有侵害原告基於配偶關係之身分法益，且情節
    重大之情況。
㈢、綜上所述，原告依民法第184條第1項、第195條第3項準用第1
    項之規定，請求被告賠償精神慰撫金60萬元及法定遲延利息
    ，為無理由，應予駁回。原告之訴既經駁回，所為假執行之
    聲請即失所附麗，應併予駁回。
四、本件事證已臻明確，兩造其餘攻擊及防禦方法及所提證據，
    於本件判決結果不生影響，爰不一一論列。
五、訴訟費用負擔之依據：民事訴訟法第78條。
中　　華　　民　　國　　111 　年　　3 　　月　　10　　日
                  民事第二庭    法  官  陳麗芬
以上正本係照原本作成。
如對本判決上訴，須於判決送達後20日內向本院提出上訴狀。
如委任律師提起上訴者，應一併繳納上訴審裁判費。
中　　華　　民　　國　　111 　年　　3 　　月　　10　　日
                                書記官  曾煜智